最高法院刑事裁定　　　　　　　　　 110年度台抗字第1508號
抗　告　人　陳彥宏



上列抗告人因違反性騷擾防治法案件，不服臺灣高等法院高雄分
院中華民國110 年7 月22日駁回其聲請再審之裁定（110 年度聲
再字第8 號），提起抗告，本院裁定如下：
    主  文
抗告駁回。
    理  由
一、抗告人陳彥宏因違反性騷擾防治法案件，對原審法院撤銷第
    一審之無罪判決，而改論處抗告人意圖性騷擾，乘人不及抗
    拒而為親吻罪刑之99年度上易字第476 刑事確定判決（下稱
    原確定判決）聲請再審意旨略以：①、原確定判決案件之準
    備程序筆錄及審判筆錄，有未經審判長或受命法官訊問之事
    項，筆錄卻加以記載，或所記載之內容與法庭錄音不符等多
    項違誤，有伊所提出之法庭錄音光碟及經比對該錄音光碟而
    註記之準備程序及審判筆錄等證據資料可佐，足以證明伊於
    原確定判決案件審理時並未同意Ａ女、Ａ父及Ａ母等人之陳
    述具有證據能力。原確定判決採用Ａ女、Ａ父及Ａ母等人所
    為之陳述，作為認定伊犯罪之證據，顯有不當。②、原確定
    判決案件第二審法院於審理時，並未踐行將Ａ女由被害人轉
    換為證人之程序，亦未告知其不得虛偽陳述之作證義務及責
    任，筆錄仍記載已改依證人身分加以訊問，原確定判決採用
    上開未經伊詰問而無證據能力之Ａ女等人所為之陳述，作為
    認定伊犯罪之證據，亦有未洽。③、原確定判決案件之受命
    法官及審判長，於行準備程序及審判時以預設立場或涉嫌公
    然侮辱等情緒性用語訊問案情，亦經監察院認定其等有問案
    態度不佳之違失，有伊所提出之監察院調查報告影本可參。
    原確定判決審判長或受命法官以上開態度不佳之問案方式，
    認定伊有該判決所認定之犯罪事實，同有違誤，爰依刑事訴
    訟法第420 條第1 項第6 款規定聲請再審云云。
二、原裁定則以：㈠、原確定判決依憑證人Ａ父及Ａ母於原確定
    判決案件第一審法院審理時經具結後所為不利於抗告人之指
    證，及告訴人Ａ女於該案件事實審審理時，因尚未滿16歲，
    依法毋庸具結下所為之陳述，以及中華電信資料查詢單及高
    雄市立小港醫院診斷證明書等相關證據資料，本於調查證據
    所得及全案辯論意旨，認定抗告人有乘Ａ女不及抗拒，而對
    其為親吻之性騷擾犯行，已詳述其所憑證據及認定之理由（
    證人Ａ女、Ａ父及Ａ母於第一審法院審理時以證人身分到庭
    經對質詰問及訊問所為之陳述，依法均具有證據能力，第二
    審法院並依法提示告以要旨而為調查）。核與原確定判決卷
    附證據資料並無不合，而其所為之論斷，亦與經驗、論理及
    相關證據法則無違。㈡、抗告人聲請再審意旨①所示部分即
    以刪除線註記後之原確定判決案件第二審法院準備程序筆錄
    及審判筆錄等證據資料，主張原確定判決案附第二審法院上
    開筆錄記載不實，並以其並未有上開筆錄所載同意Ａ女、Ａ
    父及Ａ母等人之陳述具有證據能力，據以指摘原確定判決採
    信上開證據認定其有如該判決所認定之犯罪事實為不當，而
    聲請本件再審。惟抗告人先前曾提出法庭錄音光碟及其法庭
    錄音譯文等證據資料，向原審法院聲請再審，業經原審法院
    予以審酌後，認其再審之聲請無理由，而以109 年度聲再字
    第148 號裁定駁回確定在案（下稱前案），抗告人聲請意旨
    ①所提出證據及前案所舉之證據，二者本質相同，且均執此
    主張原確定判決案件第二審法院準備程序及審判筆錄記載不
    實。又Ａ女於原確定判決案件第二審法院審理作證時尚未滿
    16歲，法院因而未命其具結（審判長依職權傳喚Ａ女到庭後
    ，雖未當庭諭知Ａ女毋庸具結及仍應具實陳述，然於訊問Ａ
    女後，已訊問檢察官及抗告人是否詰問Ａ女），縱令抗告人
    聲請再審意旨②所指之情事屬實，亦屬原確定判決是否有違
    背法令，而得由檢察總長據以提起非常上訴之問題，與專為
    救濟事實認定錯誤之再審程序無涉。另抗告人聲請意旨③所
    示即以監察院調查報告影本及法庭錄音光碟，主張原確定判
    決案件第二審法院審判長及受命法官於開庭時以「很豬哥（
    台語）」之言詞或情緒性之用語，訊問或調查案情，而指摘
    原確定判決認定其有該判決所認定之犯罪事實，顯有違誤，
    然原確定判決案件第二審法院之審判長及受命法官上開問案
    方式及態度等訴訟指揮之程序事項，雖有不當，尚不影響原
    確定判決綜合調查證據所得及全案辯論意旨，而認定抗告人
    有該判決所認定之犯罪事實。此外，抗告人於原審通知其到
    庭而聽取其意見時，雖主張案發當時證人林ＯＯ所在位置，
    Ａ女之證詞與原確定判決案附抗告人及證人林ＯＯ繪製案發
    現場位置圖所示並不相符，然審酌上開原確定判決案附相關
    證據資料，上開現場位置圖之內容縱與Ａ女之證詞不符，尚
    不足以影響原確定判決認定抗告人有如該判決所認定犯罪事
    實之結果，因認抗告人執與前案所提出本質相同之證據及同
    一原因，以及不具「確實性」等證據資料聲請本件再審，與
    刑事訴訟法第420條第1項第6 款所規定聲請再審之要件不相
    符合，其聲請為不合法及無理由，而裁定駁回其聲請，已詳
    述其依據及理由，經核於法尚無違誤。本件抗告人抗告意旨
    並未指明原裁定究有如何違法或不當之情形，其於原審亦未
    提出任何具有新穎性及客觀上足以動搖原確定判決所認定犯
    罪事實之新證據或新事實以供原審審酌，猶執其在原審聲請
    再審所持之同一主張，對原確定判決已明確論斷說明之事項
    ，泛言原確定判決以未詳實記載之準備程序與審判筆錄，認
    定其有該判決所認定之犯罪事實云云，而指摘原裁定不當，
    並據以請求撤銷原裁定而准其聲請再審，依上述說明，其抗
    告自難認為有理由，應予駁回。
據上論結，應依刑事訴訟法第412 條，裁定如主文。
中    華    民    國   110    年    9     月    16    日
                  刑事第一庭審判長法  官  郭  毓  洲  
                                  法  官  林  英  志  
                                  法  官  周  盈  文  
                                  法  官  蔡  憲  德  
                                  法  官  林  靜  芬  
本件正本證明與原本無異
                                  書記官
中    華    民    國   110    年    9     月    17    日